臺灣士林地方法院民事判決
111年度訴字第1479號
原      告  洪冠哲  
被      告  高志信  
上列當事人間清償借款事件，本院於民國111年11月23日言詞辯
論終結，判決如下：
    主  文
被告應給付原告新臺幣柒拾萬元，及自民國九十八年五月一日起
至清償日止，按週年利率百分之五計算之利息。
訴訟費用新臺幣柒仟陸佰元由被告負擔。
    事  實  及  理  由
一、按訴狀送達後，原告不得將原訴變更或追加他訴，但擴張或
    減縮應受判決事項之聲明者，不在此限，民事訴訟法第255
    條第1 項第3 款定有明文。查原告起訴時之訴之聲明第一項
    主張之利息起算日原為民國98年2月6日、利率原為年息百分
    之6，嗣於本院審理中將主張之上開利息起算日變更為同年5
    月1日、利率變更為年息百分之5（本院卷第38頁），核屬減
    縮應受判決事項之聲明，自應准許。
二、原告主張：被告分別於97年5月8日、98年2月6日向原告借款
    新臺幣（下同）55萬元、15萬元，並開立本票2紙為憑，兩
    造未約定清償期及利息利率，惟經原告於98年3月間口頭向
    被告催告請求清償，被告迄今仍未清償，爰依民法第474條
    第1項、第478條規定，請求被告清償借款等語。並聲明：如
    主文第1項所示。
三、被告未於言詞辯論期日到場，亦未提出準備書狀作何聲明或
    陳述。
四、按當事人對於他造主張之事實，於言詞辯論時不爭執者，視
    同自認。當事人對於他造主張之事實，已於相當時期受合法
    之通知，而於言詞辯論期日不到場，亦未提出準備書狀爭執
    者，準用第一項之規定。民事訴訟法第280條第1項本文、同
    條第3項本文分別規定甚明。查原告主張之事實，業經其提
    出與其所述相符之本票為證（見本院卷第16頁）；被告於相
    當時期受合法之通知，於言詞辯論期日不到場，亦未提出準
    備書狀爭執，依前開說明，視同對原告主張之事實為自認。
    按消費借貸未定返還期限者，借用人得隨時返還，貸與人亦
    得定1 個月以上之相當期限催告返還。民法第478條定有明
    文。所謂貸與人得定1 個月以上之相當期限催告返還，非謂
    貸與人之催告必須定有期限，祇須貸與人有催告之事實，而
    催告後已逾1 個月以上相當期限者，即認借用人有返還借用
    物之義務；貸與人對借用人為返還之催告，如於言詞辯論之
    日止，為時逾1 個月以上，縱借貸未定有返還期限，亦可認
    貸與人之請求與民法第478 條規定相符（最高法院73年台抗
    字第413 號、70年台上字第2011號裁判要旨參照）。又按遲
    延之債務，以支付金錢為標的者，債權人得請求依法定利率
    計算之遲延利息，但約定利率較高者，仍從其約定利率。民
    法第233 條第1 項亦有明文。被告向原告借款合計70萬元，
    經原告於98年3月間催告被告返還借款，惟其迄今仍未還款
    ，尚欠原告如主文第1 項所示之借款本金、利息，揆之前揭
    規定及說明，被告應負清償責任。從而，原告本於消費借貸
    法律關係，請求被告給付如主文第1 項所示之金額、利息，
    為有理由，應予准許。
五、本院併依職權確定本件訴訟費用額為7600元（即第一審裁判
    費7600元），由被告負擔。
六、據上論結，原告之訴為有理由，依民事訴訟法第385 條第1
    項前段、第78條、第87條第1 項，判決如主文。
中　　華　　民　　國　　111 　年　　12　　月　　7 　　日
                民事第一庭  法  官  劉逸成
以上正本係照原本作成。
如對本判決上訴，須於判決送達後 20 日內向本院提出上訴狀。
如委任律師提起上訴者，應一併繳納上訴審裁判費，否則本院得
不命補正逕行駁回上訴。
中　　華　　民　　國　　111 　年　　12　　月　　7 　　日
                            書記官  康雅婷